臺灣高雄地方法院刑事判決           100年度審易字第1219號
公  訴  人  臺灣高雄地方法院檢察署檢察官
被      告  林安信
上列被告因竊盜案件，經檢察官提起公訴（100 年度偵字第8606
號），被告於準備程序中就被訴事實為有罪之陳述，經本院告知
簡式審判程序之旨，並聽取被告與公訴人之意見後，本院裁定進
行簡式審判程序，判決如下：
    主  文
林安信共同犯攜帶兇器、踰越牆垣竊盜罪，處有期徒刑陸月，如
易科罰金，以新臺幣壹仟元折算壹日。緩刑貳年，並應於緩刑期
內向指定之公益團體、地方自治團體或社區提供肆拾小時之義務
勞務。緩刑期間付保護管束。扣案之鐵鎚壹支，沒收之。
    事  實
一、林安信與陳國政（另行審理中）均明知榮民工程股份有限公
    司（下稱榮民公司）所有位於高雄市○○區○○路227 號之
    機械修配調度廠雖已廢棄閒置，但其內之物仍屬榮民公司所
    有，竟仍共同基於意圖為自己不法所有之竊盜犯意聯絡，於
    100 年3 月6 日11時許，先以攀爬之方式，踰越該工廠後方
    圍牆，進入廠區內，再由陳國政持其所有，足以對人之生命
    、身體、安全構成威脅，可作為兇器使用之鐵鎚1 支，以敲
    打方式將置放於該廠區內空氣壓縮機上之傳輸鐵管2 支拆下
    並竊取之。嗣於得手後要逃跑時，因陳國政、林安信侵入工
    廠時觸動保全警示裝置，員警聞訊趕赴現場，而當場逮捕，
    並扣得鐵鎚1 支與空氣壓縮機傳輸管2 支，始悉上情。
二、案經榮民公司訴由高雄市政府警察局林園分局報請臺灣高雄
    地方法院檢察署檢察官偵查起訴。
    理  由
一、按被告林安信所為係犯死刑、無期徒刑、最輕本刑為3 年以
    上有期徒刑以外之罪，其於準備程序中就被訴事實為有罪之
    陳述，經受命法官告知簡式審判程序之旨，並聽取公訴人、
    被告之意見後，本院合議庭認為適宜由受命法官獨任進行簡
    式審判程序，依刑事訴訟法第273 條之1 第1 項規定，裁定
    由受命法官獨任進行審判程序，合先敘明。
二、上開犯罪事實，業據被告林安信於本院審理中坦承不諱，核
    與證人即同案被告陳國政於警詢及偵訊中、證人即告訴代理
    人陳金柳於警詢中之證述大致相符，並有高雄市政府警察局
    林園分局扣押筆錄、扣押物品目錄表、贓物認領保管單各1
    份、扣案之鐵鎚1 支與該鐵鎚之照片1 張、查獲現場照片8
    張在卷可稽。是被告之任意性自白核與事實相符，洵堪採為
    論罪科刑之依據。本案事證明確，被告上開加重竊盜犯行，
    堪以認定，應依法論科。
三、按刑法第321 條第1 項第3 款之攜帶兇器竊盜罪，係以行為
    人攜帶兇器竊盜為其加重條件，此所謂兇器，其種類並無限
    制，凡客觀上足對人之生命、身體、安全構成威脅，具有危
    險性之兇器均屬之，且祇須行竊時攜帶此種具有危險性之兇
    器為已足，並不以攜帶之初有行兇之意圖為必要（最高法院
    79年臺上字第5253號判例意旨參照）。查被告林安信與陳國
    政共犯上開竊盜犯行時，由陳國政所持之鐵鎚1 支，係具有
    相當硬度之器具，且得以敲打拆卸空氣壓縮機上之傳輸鐵管
    ，客觀上顯然足對人之生命、身體、安全構成威脅，具有危
    險性，自屬刑法第321 條第1 項第3 款之兇器無訛。是核被
    告所為，係犯刑法第321 條第1 項第2 款、第3 款之攜帶兇
    器、踰越牆垣竊盜罪。被告與陳國政就上開竊盜犯行間，有
    犯意聯絡及行為分擔，應論以共同正犯。爰審酌被告正值青
    壯，竟不思以正當途徑獲取財物，僅因自身無固定工作收入
    ，即與陳國政共同以翻越圍牆、攜帶兇器之方式竊取被害人
    所有之鐵製傳輸管，行為實有可議之處，惟念其犯後坦認犯
    行，態度良好，所竊財物已由被害人領回，並已與被害人達
    成調解，被害人願給與被告自新機會，此有本院調解筆錄及
    被害人出具之陳訴狀各1 份附卷可佐，再參以竊取物品價值
    ，暨被告之犯罪動機、目的、手段、所生損害等一切情狀，
    量處如主文所示之刑，復斟酌被告為高中肄業，經濟狀況勉
    持等情，併諭知如主文所示之易科罰金折算標準。
四、末查被告前未曾因故意犯罪受有期徒刑以上刑之宣告，有臺
    灣高等法院被告前案紀錄表在卷可按，其一時思慮不周，致
    為本件犯行，本身並無重大之惡性，且已與被害人達成調解
    ，被害人並願意原諒被告，業如前述，諒被告經此偵、審程
    序及刑之宣告後，應知所警惕，而無再犯之虞，本院因認所
    宣告之刑以暫不執行為適當，予以宣告緩刑2 年，以啟自新
    。另考量被告所為確為法所不許，為促使其日後得以知曉尊
    重法治之觀念，本院認除前開緩刑宣告外，尚有賦予被告一
    定負擔之必要，遂依刑法第74條第2 項第5 款之規定，命其
    應向指定之公益團體、地方自治團體或社區提供40小時之義
    務勞務，以期符合本案緩刑之目的。復依刑法第93條第1 項
    第2 款之規定，諭知於緩刑期間付保護管束，以勵自新。若
    被告未能依執行檢察官之指揮履行義務勞務，情節重大，檢
    察官得聲請法院撤銷其緩刑之宣告，附此敘明。
五、至扣案鐵鎚1 支，為共同正犯陳國政所有，供本件竊盜犯行
    所用之物，是基於共同正犯責任共同之法理，仍應依刑法第
    38條第1 項第2 款規定，宣告沒收之。
據上論斷，應依刑事訴訟法第273 條之1 第1 項、第299 條第1
項前段，刑法第321 條第1 項第2 款、第3 款、第28條、第41條
第1 項前段、第74條第1 項、第2 項第5 款、第93條第1 項第2
款第38條第1項 第2 款，判決如主文。
本案經檢察官李英霆到庭執行職務。
中    華    民    國   100    年    8     月    31    日
                刑事第十庭  法  官   楊珮瑛
以上正本證明與原本無異。
如不服本判決應於收受送達後10日內向本院提出上訴書狀，並應
敘述具體理由；如未敘述上訴理由者，應於上訴期間屆滿後20日
內向本院補提理由書（均須按他造當事人之人數附繕本）「切勿
逕送上級法院」。
中    華    民    國   100    年    8     月    31    日
                             書記官  陳莉庭
附錄本判決論罪科刑法條全文
中華民國刑法第321 條第1 項第2 、3 款
犯竊盜罪而有下列情形之一者，處六月以上、五年以下有期徒刑
，得併科新臺幣十萬元以下罰金：
二、毀越門扇、牆垣或其他安全設備而犯之者。
三、攜帶兇器而犯之者。